臺灣苗栗地方法院民事簡易判決
                  111年度苗簡字第111號
原      告  陳平安  
被      告  謝君裕  
上列當事人間請求繼承租賃權等事件，本院判決如下：
    主      文
原告之訴駁回。
訴訟費用由原告負擔。
    事實及理由
一、原告主張：訴外人即原告之父陳文昌前於民國99年5月間向
    行政院農業委員會林務局（下稱林務局）新竹林區管理處承
    租苗栗縣○○鎮○○段00地號土地0.01公頃（下稱系爭土地），
    而經當時任職林務局新竹林區管理處承辦人之被告發文核准
    同意陳文昌在系爭土地上建造1棟鐵皮磚造房屋即附圖所示
    編號B建物；陳文昌死亡後，其繼承人即配偶李八妹、子女
    陳水妹、陳鳳蘭及原告，協議將系爭土地之租賃權及附圖所
    示編號A、B兩棟建物（下各稱A屋、B屋）之所有權均由原告
    繼承；A屋現為嚴重危險破損房屋，然林務局新竹林區管理
    處只願讓原告繼承A屋坐落土地之租賃權，並於107年發函要
    求被告拆除B屋並騰空還地，而與先前被告發文核准同意陳
    文昌建造B屋之函文內容不同，故請求更換拆除A屋，予原告
    勝訴繼承承租B屋坐落土地。為此，爰提起本件訴訟等語。
    並聲明：確認林務局新竹林區管理處應予原告繼承B屋坐落
    土地之租賃權。
二、原告之訴，有下列各款情形之一者，法院得不經言詞辯論，
    逕以判決駁回之。但其情形可以補正者，審判長應定期間先
    命補正：㈠當事人不適格或欠缺權利保護必要。㈡依其所訴之
    事實，在法律上顯無理由，民事訴訟法第249條第2項定有明
    文。又確認法律關係之訴，非原告有即受確認判決之法律上
    利益者，不得提起之，民事訴訟法第247條第1項前段定有明
    文。復確認之訴非原告有即受確認判決之法律上利益者，不
    得提起；所謂即受確認判決之法律上利益，係指法律關係之
    存否不明確，原告主觀上認其在法律上之地位有不安之狀態
    存在，且此種不安之狀態，能以確認判決將之除去者而言，
    若縱經法院判決確認，亦不能除去其不安之狀態者，即難認
    有受確認判決之法律上利益（最高法院52年台上字第1240號
    判例意旨參照）。再原告之訴無受確認判決之法律上利益者
    ，即屬欠缺保護必要之要件，法院應以判決駁回原告之訴。
三、原告提起本件確認之訴，係以其為繼承陳文昌與林務局新竹
    林區管理處就B屋坐落土地之租賃關係為主要論據。而B屋坐
    落之系爭土地及苗栗縣○○鎮○○段0000地號土地，所有權人均
    為中華民國，管理者均為林務局，均與被告無涉，此有附圖
    及相關土地登記謄本存卷可參（見本院卷第23頁至第25頁）
    。又觀以原告所提出之租賃契約書及林務局新竹林區管理處
    105年6月2日竹授湖政字第1052680204號函、106年1月10日
    竹授湖政字第1062680263號函、106年8月25日竹授湖政字第
    1062681967號函（見本院卷第27頁至第33頁、第91頁至第95
    頁），被告固曾任職林務局新竹林區管理處上開函文之承辦
    人，然該租賃契約之當事人為陳文昌與林務局新竹林區管理
    處，被告並非租賃契約之當事人，亦非系爭土地之處分權人
    ，自為該租賃契約效力所未及，復被告僅為曾在林務局新竹
    林區管理處任職之員工，其亦無權決定林務局新竹林區管理
    處應否將系爭土地出租予原告。從而，本件原告請求向被告
    確認林務局新竹林區管理處應予原告繼承B屋坐落土地之租
    賃權，縱使判決確定，因判決效力不及於林務局新竹林區管
    理處，林務局新竹林區管理處不受拘束，仍得予以爭執，則
    原告在法律上之地位原有之不安狀態依然存在，並不能以本
    件確認判決將之除去，故原告提起本件確認之訴，即無受確
    認判決之法律上利益。又本院於111年3月28日當庭已向原告
    闡明本件存有欠缺權利保護必要、受確認判決之法律上利益
    之虞而是否補正，經原告表示不變更被告在卷。綜上所述，
    原告提起本件確認之訴，欠缺即受確認判決之法律上利益，
    而無權利保護必要，揆諸前揭規定，爰不經言詞辯論，逕以
    判決駁回之。
四、依民事訴訟法第249條第2項第1款、第78條，判決如主文。 
     
中　　華　　民　　國　　111 　年　　3 　　月　　31　　日
                  苗栗簡易庭  法  官  賴映岑
以上正本係照原本作成。
如對本判決上訴，須於判決送達後20日內向本院提出上訴狀（須
附繕本）。如委任律師提起上訴者，應一併繳納上訴審裁判費。
                              書記官  李宜娟
中　　華　　民　　國　　111 　年　　3 　　月　　31　　日
附圖：苗栗縣通霄地政事務所108年5月3日土地複丈成果圖